臺灣臺中地方法院刑事判決　　　　　　　　　　　　　九十四年度易字第六號
　　公　訴　人　台灣台中地方法院檢察署檢察官
　　被　　　告　甲○○
　　　　　　　　丙○○
右列被告因違反森林法案件，經檢察官提起公訴（九十四年度偵字第四０三四號），
本院判決如左：
    主  文
甲○○、丙○○結夥二人以上竊取森林主產物，為搬運贓物，使用車輛，各處有期徒
刑陸月，併科罰金肆萬肆仟貳佰元，有期徒刑如易科罰金，罰金如易服勞役，均以參
佰元折算壹日，丙○○緩刑參年。
扣案之鋸子壹支沒收。
    事  實
一、甲○○曾因違反森林法案件，經台灣苗栗地方法院檢察署檢察官於民國九十三年
    十二月六日，以九十三年度偵字第三一二二號，向台灣苗栗地方法院提起公訴（
    現由台灣苗栗地方法院審理中）。仍不知悔改，復另行起意，與丙○○基於意圖
    為自己不法所有之犯意聯絡，於九十四年二月二十八日晚上八時五十分許，以新
    台幣二千元之代價臨時受僱於丙○○，同往國有大安溪事業區第一一五林班地內
    之台中縣道四七號十九‧三公里處之野溪中，先由丙○○利用其所有鋸子一支，
    將其在該處發現之森林主產物七里香樹頭一顆鋸短，再由甲○○駕駛九三三－Ｑ
    Ｓ號附吊桿之大貨車，將該七里香樹頭，吊至丙○○作為搬運使用之二Ｋ－二二
    六七號自小貨車上，而竊取該七里香樹頭（樹高四公尺，地徑三十九公分，胸徑
    二十七公分，山價為新台幣四萬四千二百元，丙○○欲將之載回種植），得手後
    於同日晚上九時三十分許，為巡邏警員當場查獲，扣得七里香樹頭一顆（已發還
    行政院農業委員會林務局東勢林區管理處）及丙○○所有鋸子一支（另扣得丙○
    ○所有與本案無關之番刀一支）。
二、案經台中縣警察局和平分局報請台灣台中地方法院檢察署檢察官偵查起訴。
    理  由
一、訊據被告甲○○固坦承於前揭時地，以新台幣二千元之代價，受僱於被告丙○○
    ，駕駛九三三－ＱＳ號附吊桿之大貨車，將七里香樹頭一顆吊至二Ｋ－二二六七
    號自小貨車上；被告丙○○亦坦承於前揭時地，以新台幣二千元之代價僱用被告
    甲○○，由其先以所有鋸子一支將七里香樹頭一顆鋸短，再由甲○○駕駛附吊桿
    之大貨車，將七里香樹頭吊至二Ｋ－二二六七號自小貨車上等情，惟二人均否認
    違反森林法犯行，被告甲○○辯稱伊不知該七里香樹頭係國有林主產物，丙○○
    說該七里香樹頭妨害交通，要伊吊至小貨車上，伊不知該處係何人森林，沒有違
    反森林法之犯意云云；被告丙○○辯稱伊於九十四年二月二十六日經過查獲地點
    發現該七里香樹頭，欲帶回種植，九十四年二月二十八日下午三點多，伊在卓蘭
    鎮吃麵，得知甲○○有吊車，即以新台幣二千元之代價，僱用甲○○吊該七里香
    樹頭，伊不知查獲地點係何人森林，沒有違反森林法之犯意云云。然查被告等竊
    得之七里香樹頭，依森林法第十五條第三項及國有林林產物處分規則第三條規定
    ，係屬森林主產物，且按卷附行政院農業委員會林務局東勢林區管理處九十四年
    三月三十日勢雙政字第０九四三四００九四三號函所載，該七里香樹頭之樹高四
    公尺，地徑三十九公分，胸徑二十七公分，山價高達新台幣四萬四千二百元，被
    告丙○○並願花費新台幣二千元之代價，僱用被告甲○○利用附吊桿之大貨車將
    該七里香樹頭吊至其所駕駛之二Ｋ－二二六七號自小貨車上，依常情，被告等焉
    會不知該七里香樹頭為甚有價值之森林主產物？又被告等竊得該七里香樹頭之台
    中縣道四七號十九‧三公里處，確屬國有大安溪事業區第一一五林班地，並有上
    開行政院農業委員會林務局東勢林區管理處函附森林被害告訴書、大安溪事業區
    第一一五林班七里香被害位置圖及該七里香樹頭、九三三－ＱＳ號吊車、二Ｋ－
    二二六七號自小貨車照片在卷可稽，參以被告等係利用晚上八時五十分許，前往
    吊運該七里香樹頭，且均自承不知該七里香放置地點係何人森林，顯見被告等皆
    知該七里香樹頭非其等所有，及被告甲○○甫因於九十三年八月二十六日下午三
    時許，與案外人謝國章、謝振亨同至苗栗縣卓蘭鎮○○里○鄰段之大安溪河床，
    由被告甲○○駕駛九九三－ＱＳ號附吊桿之大貨車，吊起謝國章選取之林木，放
    置九九三－ＱＳ號附吊桿之大貨車及謝振亨所駕駛之三Ｇ－九三九號大貨車上，
    竊取國有經苗栗縣政府註記標示為苗ＡＢ四一七號之檜木一支及未及標記之紅檜
    一支、檜木一支、扁柏三支、肖楠六支、松樹一支，涉犯森林法第五十二條第一
    項之加重竊取森林主產物罪嫌，經台灣苗栗地方法院檢察署檢察官於九十三年十
    二月六日，以九十三年度偵字第三一二二號，向台灣苗栗地方法院提起公訴（現
    由台灣苗栗地方法院審理中，見卷附台灣高等法院被告全國前案紀錄表、台灣苗
    栗地方法院九十四年四月四日苗院霞刑廉九三訴五一八字第０六八九七號函附台
    灣苗栗地方法院檢察署九十三年度偵字第三一二二號起訴書）等情，益徵被告等
    皆具有不法所有意圖，所辯無非飾卸之詞，不足採信。此外復有鋸子一支扣案，
    及台中縣警察局和平分局扣押筆錄、扣押物品目錄表、現場圖、贓物認領保管單
    各一份附卷足憑，事證明確，被告等犯行均堪認定。至被告甲○○雖於九十三年
    八月二十六日下午三時許，在苗栗縣卓蘭鎮○○里○鄰段之大安溪河床，與謝國
    章、謝振亨共同竊取國有檜木二支、紅檜一支、扁柏三支、肖楠六支、松樹一支
    ，亦涉犯森林法第五十二條第一項之加重竊取森林主產物罪嫌，但其於本院準備
    程序時已供稱伊開吊車於九十四年二月二十八日下午三、四點，停在卓蘭鎮吃麵
    ，丙○○知伊開吊車，即以新台幣二千元之代價僱伊吊該七里香樹頭，丙○○係
    臨時叫伊去吊，與台灣苗栗地方法院所審理之違反森林法案件無關等語，被告丙
    ○○亦稱伊於九十四年二月二十八日下午三時點多，在卓蘭鎮吃麵，得知甲○○
    有吊車，即以新台幣二千元代價請甲○○吊樹頭等語，足見本案與前述台灣苗栗
    地方法院審理中之被告甲○○違反森林法案件，並無連續犯之裁判上一罪關係，
    併予敘明。
二、核被告甲○○、丙○○所為，均係犯森林法第五十二條第一項第四款、第六款之
    加重竊取森林主產物罪。被告二人間有犯意聯絡及行為分擔，皆為共同正犯。爰
    分別審酌被告丙○○尚無前科紀錄，被告甲○○係受僱於被告丙○○，已另因違
    反森林法案件，經台灣苗栗地方法院檢察署檢察官提起公訴，仍不知悔改，二人
    所竊得之七里香樹頭價值非少，及其等犯罪動機、目的、手段、所生危害、犯罪
    後態度等一切情狀，各處以如主文所示之刑（森林法第五十二條第一項之加重竊
    取森林主、副產物罪，應併科贓額二倍以上五倍以下之罰金，此所謂贓額，係指
    所竊取之森林主、副產物之價額，應以山價為計算標準，不以交易之市價計算，
    本件被告等竊得之七里香樹頭之山價為新台幣四萬四千二百元，有前述行政院農
    委會林務局東勢林區管理處函可參，本院斟酌被告等犯罪之一切情狀，認以併科
    贓額之三倍，即銀元四萬四千二百元為適當），並諭知有期徒刑易科罰金、罰金
    易服勞役之折算標準。扣案之鋸子一支，係被告丙○○所有，供犯罪所用之物，
    應依刑法第三十八條第一項第二款宣告沒收，至另扣案之番刀一支，與本案無關
    ，不得予以沒收。末查被告丙○○未曾受有期徒刑以上刑之宣告，有台灣高等法
    院被告全國前案紀錄表可按，因一時失慮致觸刑章，經此次科刑當知所警惕，而
    無再犯之虞，本院認所宣告之刑，以暫不執行為適當，併予宣告緩刑三年，以啟
    自新。
據上論斷，應依刑事訴訟法第二百九十九條第一項前段，森林法第五十二條第一項第
四款、第六款，刑法第十一條前段、第二十八條、第四十一條第一項前段、第四十二
條二項、第七十四條第一款、第三十八條第一項第二款，罰金罰鍰提高標準條例第二
條，判決如主文。
本案經檢察官乙○○到庭執行職務。
中      華      民      國      九十四      年    六    月      七     日
                                  台灣台中地方法院刑事第八庭
                                        審判長法  官  朱光國
                                              法  官  洪俊誠
                                              法 官  鍾堯航
右正本證明與原本無異。
如不服本判決，應於送達後十日內向本院提出上訴狀（須附繕本），上訴於台灣高等
法院台中分院。
                                              書記官
中      華      民      國      九十四      年    六    月      七     日
附錄論罪科刑法條
森林法第五十二條第一項：
竊取森林主、副產物而有左列情形之一者，處六月以上五年以下有期徒刑，併科贓額
二倍以上五倍以下罰金：
一  於保安林犯之者。
二  依機關之委託或其他契約，有保護森林義務之人犯之者。
三  於行使林產採取權時犯之者。
四  結夥二人以上或僱使他人犯之者。
五  以贓物為原料，製造木炭、松節油、其他物品或培植菇類者。
六  為搬運贓物，使用牲口、船舶、車輛，或有搬運造材之設備者。
七  掘採、毀壞、燒燬或隱蔽根株，以圖罪跡之湮滅者。
八  以贓物燃料，使用於礦物之採取，精製石灰、磚瓦或其他物品之製造者。
